最高法院民事裁定　　　　　　　　　　111年度台上字第1236號
上　訴　人　簡 武 雄
訴訟代理人　何 文 雄律師
被 上訴 人　李黃月桂
上列當事人間請求所有權移轉登記事件，上訴人對於中華民國11
1年1月25日臺灣高等法院第二審判決（110年度上字第694號），
提起上訴，本院裁定如下：
    主  文
上訴駁回。
第三審訴訟費用由上訴人負擔。
    理  由
按上訴第三審法院，非以原判決違背法令為理由，不得為之。又
提起上訴，上訴狀內應記載上訴理由，其以民事訴訟法第 469條
所定事由提起第三審上訴者，應於上訴狀內表明：原判決所違背
之法令及其具體內容、暨依訴訟資料合於該違背法令之具體事實
。其依同法第469條之1規定提起上訴者，並應具體敘述為從事法
之續造、確保裁判之一致性或其他所涉及之法律見解具有原則上
重要性之理由。同法第 467條、第470條第2項分別定有明文。而
依同法第 468條規定，判決不適用法規或適用不當者，為違背法
令；依同法第 469條規定，判決有該條所列各款情形之一者，為
當然違背法令。是當事人提起第三審上訴，如合併以同法第 469
條及第469條之1之事由為上訴理由時，其上訴狀或理由書應表明
該判決所違背之法令條項，或有關之司法院大法官解釋、憲法法
庭裁判，或成文法以外之習慣或法理等及其具體內容，暨係依何
訴訟資料合於該違背法令之具體事實，並具體敘述為從事法之續
造、確保裁判之一致性或其他所涉及之法律見解具有原則上重要
性之理由。如未依上述方法表明，或其所表明者與上開法條規定
不合時，即難認為已合法表明上訴理由，其上訴自非合法。本件
上訴人對於原判決提起第三審上訴，雖以該判決違背法令為由，
惟核其上訴理由狀所載內容，係就原審取捨證據、認定事實之職
權行使所論斷：上訴人就坐落桃園市○○區○○段○○○○段00
0地號農地（下稱系爭土地），原於民國69年9月24日借用被上訴
人之被繼承人李春義（即上訴人之岳父李登財之弟）名義登記為
所有權人，而存在借名登記契約（下稱系爭借名契約），嗣因李
登財於93年間召開家族會議，將其所有同段000-0、000-0、000-
0地號等3筆土地及其上建物分配予其子李火木、李萬石、李連蒼
等 3人，並以同段000-0地號土地與系爭土地互易，而移轉000-0
地號土地所有權予上訴人之子簡志中，系爭土地則經李春義同意
而另與李登財成立新的借名登記關係，上訴人已非系爭土地所有
權之借名人，則其主張系爭借名契約因李春義於 108年間死亡而
終止，依民法第 179條或類推適用民法委任關係及繼承之規定，
請求被上訴人移轉系爭土地所有權予上訴人，不應准許等情，指
摘為不當，並就原審命為辯論及已論斷或其他與判決結果不生影
響者，泛言謂為違法，而非表明該判決所違背之法令及其具體內
容，暨依訴訟資料合於該違背法令之具體事實，更未具體敘述為
從事法之續造、確保裁判之一致性或其他所涉及之法律見解具有
原則上重要性之理由，難認其已合法表明上訴理由。依首揭說明
，應認其上訴為不合法。
據上論結，本件上訴為不合法。依民事訴訟法第481條、第444條
第1項前段、第95條、第78條，裁定如主文。
中    華    民    國   111    年    5     月    5     日
                      最高法院民事第九庭
                          審判長法官  盧  彥  如  
                                法官  林  麗  玲  
                                法官  張  恩  賜  
                                法官  汪  漢  卿  
                                法官  吳  麗  惠  
本件正本證明與原本無異
                                      書  記  官
中    華    民    國   111    年    5     月    12    日